---
title: "Programacion lineal"
author: "Rossana Velasquez"
output: html_notebook
---

# Ejercicio 1
## Problema de las ligas metalicas


Una metalúrgica desea maximizar su receta bruta. La Tabla 1 ilustra la proporcion de cada material
que se necesita para obtener las ligas que se fabrican. El precio esta expresado en reales por toneladas
de liga fabricada. Tambien en toneladas estan expresadas las restricciones disponibilidade de materia prima. Formular un modelo de Programacion Matemática.

```{r tabla 1}
library(dplyr)
library(ggplot2)

Tabla <- data_frame(Material = c("Cobre", "Zinc", "Chumbo", "Precio de Venta"), 
                    "Liga de baja resistencia" = c(0.5, 0.25, 0.25, 3000), 
                    "Liga de alta resistencia" = c(0.2, 0.30, 0.50, 5000), 
                    "Disponibilidad de materia prima" = c(16, 11, 15, NA))
datatable(Tabla, 
          rownames = F, 
          caption = "Tabla 1: Restricciones/Costos del ejercicio 1", 
          style = "bootstrap", 
          options = list(searching = F, 
                         paging = FALSE))

```

### - Solucion 

Maximizar $$z=3000x_1+5000x_2$$
sujeto a: $$0.5x_1+0.2x_2<=16$$
$$0.25x_1+0.3x_2<=11$$
$$0.25x_1+0.5x_2<=15$$
$$x_1>=0, x_2>=0$$



```{r Grafica}
x1 = Tabla$`Disponibilidad de materia prima`[1]/Tabla$`Liga de baja resistencia`[1]
y1 = Tabla$`Disponibilidad de materia prima`[1]/Tabla$`Liga de alta resistencia`[1]
x2 = Tabla$`Disponibilidad de materia prima`[2]/Tabla$`Liga de baja resistencia`[2]
y2 = Tabla$`Disponibilidad de materia prima`[2]/Tabla$`Liga de alta resistencia`[2]
x3 = Tabla$`Disponibilidad de materia prima`[3]/Tabla$`Liga de baja resistencia`[3]
y3 = Tabla$`Disponibilidad de materia prima`[3]/Tabla$`Liga de alta resistencia`[3]
ggplot(data_frame(x1, x2, x3, y1, y2, y3)) + 
  geom_segment(aes(x = x1, xend = 0, y = 0, yend = y1, colour = "1"), show.legend = F) +
  geom_text(aes(x = 0, y = y1, label = "0.5*x[1]+0.2*x[2]==16"), parse = T, hjust = -0.1) +
  geom_segment(aes(x = x2, xend = 0, y = 0, yend = y2, colour = "2"), show.legend = F) +
  geom_text(aes(x = 0, y = y2, label = "0.25*x[1]+0.3*x[2]==11"), parse = T, hjust = -0.1) +
  geom_segment(aes(x = x3, xend = 0, y = 0, yend = y3, colour = "3"), show.legend = F) + 
  geom_text(aes(x = 0, y = y3, label = "0.25*x[1]+0.5*x[2]==15", hjust = -0.1), parse = T) +
  geom_point(aes(x = 0, y = y3)) + 
  geom_text(aes(x = 0, y = y3, label = "A"), vjust = 1.5) +
  geom_point(aes(x = 20, y = 20)) +
  geom_text(aes(x = 20, y = 20, label = "B"), vjust = 1.5) +
  geom_point(aes(x = 26, y = 15)) +
  geom_text(aes(x = 26, y = 15, label = "C"), vjust = 1.5) +
  geom_point(aes(x = x1, y = 0)) +
  geom_text(aes(x = x1, y = 0, label = "D"), vjust = 1.5) +
  labs(x = "X", y = "Y", title = "Grafico 1: ")

```

